ܙܒܢ,,pʿal,ethpʿel,paʿʿel,ethpaʿʿal,aphʿel,ettaphʿal
perfect,3MS,ܙܒܰܢ,´ܶܙܕܒܶܢ,ܙܰܒܶܢ,ܐܶܙܕܰܒܰܢ,ܐܰܙܒܶܢ,ܐܶܬܙܰܕܒܰܢ
perfect,3FS,ܙܶܒܢܰܬ,ܐܶܙܕܰܒܢܰܬ,ܙܰܒܢܰܬ,ܐܶܙܕܰܒܢܰܬ,ܐܰܙܒܢܰܬ,ܐܶܬܙܰܕܒܢܰܬ
perfect,2MS,ܙܒܰܢܬ,ܐܶܙܕܒܶܢܬ,ܙܰܒܶܢܬ,ܐܶܙܕܰܒܰܢܬ,ܐܰܙܒܶܢܬ,ܐܶܬܙܰܕܒܰܢܬ
perfect,2FS,ܙܒܰܢܬܝ,ܐܶܙܕܒܶܢܬܝ,ܙܰܒܶܢܬܝ,ܐܶܙܕܰܒܰܢܬܝ,ܐܰܙܒܶܢܬܝ,ܐܶܬܒܙܕܰܢܬܝ
perfect,1CS,ܙܶܒܢܶܬ,ܐܶܙܕܰܒܢܶܬ,ܙܰܒܢܶܬ,ܐܶܙܕܰܒܢܶܬ,ܐܰܙܒܢܶܬ,ܐܶܬܒܙܕܢܶܬ
perfect,3MP,ܙܒܰܢܘ,ܐܶܙܕܒܶܢܘ,ܙܰܒܶܢܘ,ܐܶܙܕܰܒܰܢܘ,ܐܰܙܒܶܢܘ,ܐܶܬܙܰܕܒܰܢܘ
perfect,3FP,ܙܒܰܢ̈ܝ,ܐܶܙܕܒܶܢ̈ܝ,ܙܰܒܶܢ̈ܝ,ܐܶܙܕܰܒܰܢ̈ܝ,ܐܰܙܒܶܢ̈ܝ,ܐܶܬܙܰܕܒܰܢ̈ܝ
perfect,2MP,ܙܒܰܢܬܽܘܢ,ܐܶܙܕܒܶܢܬܽܘܢ,ܙܰܒܶܢܬܽܘܢ,ܐܶܙܕܰܒܰܢܬܽܘܢ,ܐܰܙܒܶܢܬܽܘܢ,ܐܶܬܙܰܕܒܰܢܬܽܘܢ
perfect,2FP,ܙܒܰܢܬ̈ܶܝܢ,ܐܶܙܕܒܶܢ̈ܬܶܝܢ,ܙܰܒܶܢܬ̈ܶܝܢ,ܐܶܙܕܰܒܰܢ̈ܬܶܝܢ,ܐܰܙܒܶܢܬ̈ܶܝܢ,ܐܶܬܙܰܕܒܰܢ̈ܬܶܝܢ
perfect,1CP,ܙܒܰܢܢ,ܐܶܙܕܒܶܢܢ,ܙܰܒܶܢܢ,ܐܶܙܕܰܒܰܢܢ,ܐܰܙܒܶܢܢ,ܐܶܬܙܰܕܒܰܢܢ
imperfect,3MS,ܢܶܙܒܶܢ,ܢܶܙܕܒܶܢ,ܢܙܰܒܶܢ,ܢܶܙܕܰܒܰܢ,ܢܰܙܒܶܢ,ܢܶܬܙܰܕܒܰܢ
imperfect,3FS,ܬܶܙܒܶܢ,ܬܶܙܕܒܶܢ,ܬܙܰܒܶܢ,ܬܶܙܕܰܒܰܢ,ܬܰܙܒܶܢ,ܬܶܬܒܙܕܰܢܝ
imperfect,2MS,ܬܶܙܒܶܢ,ܬܶܙܕܒܶܢ,ܬܙܰܒܶܢ,ܬܶܙܕܰܒܰܢ,ܬܰܙܒܶܢ,ܬܶܬܒܙܕܰܢ
imperfect,2FS,ܬܶܙܒܢܺܝܢ,ܬܶܙܕܰܒܢܺܝܢ,ܬܙܰܒܢܺܝܢ,ܬܶܙܕܰܒܢܺܝܢ,ܬܰܙܒܢܺܝܢ,ܬܶܬܒܙܕܢܺܝܢ
imperfect,1CS,ܐܶܙܒܶܢ,ܐܶܙܕܒܶܢ,ܐܶܙܰܒܶܢ,ܐܶܙܕܰܒܰܢ,ܐܰܙܒܶܢ,ܐܶܬܙܰܕܒܰܢ
imperfect,3MP,ܢܶܙܒܢܽܘܢ,ܢܶܙܕܰܒܢܽܘܢ,ܢܙܰܒܢܽܘܢ,ܢܶܙܕܰܒܢܽܘܢ,ܢܰܙܒܢܽܘܢ,ܢܶܬܙܰܕܒܢܽܘܢ
imperfect,3FP,ܢܶܙ̈ܒܢܳܢ,ܢܶܙܕܰܒܢ̈ܳܢ,ܢܙܰܒܢ̈ܳܢ,ܢܶܙܕܰܒܢ̈ܳܢ,ܢܰܙܒܢ̈ܳܢ,ܢܶܬܙܰܕܒܢ̈ܳܢ
imperfect,2MP,ܬܶܙܒܢܽܘܢ,ܬܶܙܕܰܒܢܽܘܢ,ܬܙܰܒܢܽܘܢ,ܬܶܙܕܰܒܢܽܘܢ,ܬܰܙܒܢܽܘܢ,ܬܶܬܒܙܕܢܽܘܢ
imperfect,2FP,ܬܶܙ̈ܒܢܳܢ,ܬܶܙܕܰܒܢ̈ܳܢ,ܬܙܰܒܢ̈ܳܢ,ܬܶܙܕܰܒܢ̈ܳܢ,ܬܰܙܒܢ̈ܳܢ,ܬܶܬܒܙܕܢ̈ܳܢ
imperfect,1CP,ܢܶܙܒܶܢ,ܢܶܙܕܒܶܢ,ܢܙܰܒܶܢ,ܢܶܙܕܰܒܰܢ,ܢܰܙܒܶܢ,ܢܶܬܙܰܕܒܰܢ
imperative,MS,ܙܒܽܘܢ,ܐܶܙܕܰܒܢ,ܙܰܒܶܢ,ܐܶܙܕܰܒܰܢ,ܐܰܙܒܶܢ,ܐܶܬܙܰܕܒܰܢ
imperative,FS,ܙܒܽܘܢܝ,ܐܶܙܕܰܒܢܝ,ܙܰܒܶܢܝ,ܐܶܙܕܰܒܰܢܝ,ܐܰܙܒܶܢܝ,ܐܶܬܙܰܕܒܰܢܝ
imperative,MP,ܙܒܽܘܢܘ,ܐܶܙܕܰܒܢܘ,ܙܰܒܶܢܘ,ܐܶܙܕܰܒܰܢܘ,ܐܰܙܒܶܢܘ,ܐܶܬܙܰܕܒܰܢܘ
imperative,FP,ܙܒܽܘܢ̈ܝ,ܐܶܙܕܰܒܢ̈ܝ,ܙܰܒܶܢ̈ܝ,ܐܶܙܕܰܒܰܢ̈ܝ,ܐܰܙܒܶܢ̈ܝ,ܐܶܬܙܰܕܒܰܢ̈ܝ
active-participle,MS,ܙܳܒܶܢ,ܡܶܙܕܒܶܢ,ܡܙܰܒܶܢ,ܡܶܙܕܰܒܰܢ,ܡܰܙܒܶܢ,ܡܶܬܙܰܕܒܰܢ
active-participle,FS,ܙܳܒܢܳܐ,ܡܶܙܕܰܒܢܳܐ,ܡܙܰܒܢܳܐ,ܡܶܙܕܰܒܢܳܐ,ܡܰܙܒܢܳܐ,ܡܶܬܙܰܕܒܢܳܐ
active-participle,MP,ܙܳܒܢܺܝܢ,ܡܶܙܕܰܒܢܺܝܢ,ܡܙܰܒܢܺܝܢ,ܡܶܙܕܰܒܢܺܝܢ,ܡܰܙܒܢܺܝܢ,ܡܶܬܙܰܕܒܢܺܝܢ
active-participle,FP,ܙܳܒ̈ܢܳܢ,ܡܶܙܕܰܒ̈ܢܳܢ,ܡܙܰܒ̈ܢܳܢ,ܡܶܙܕܰܒܢ̈ܳܢ,ܡܰܙܒܢ̈ܳܢ,ܡܶܬܙܰܕܒܢ̈ܳܢ
passive-participle,MS,ܙܒܺܝܢ,,ܡܙܰܒܰܢ,,ܡܰܙܒܰܢ,
passive-participle,FS,ܙܒܺܝܢܳܐ,,ܡܙܰܒܢܳܐ,,ܡܰܙܒܢܳܐ,
passive-participle,MP,ܙܒܺܝܢܺܝܢ,,ܡܙܰܒܢܺܝܢ,,ܡܰܙܒܢܺܝܢ,
passive-participle,FP,ܙܒܺܝ̈ܢܳܢ,,ܡܙܰܒ̈ܢܳܢ,,ܡܰܙܒ̈ܢܳܢ,
infinitive,,ܡܶܙܒܰܢ,ܡܶܙܕܒܳܢܽܘ,ܡܙܰܒܳܢܽܘ,ܡܶܙܕܰܒܳܢܽܘ,ܡܰܙܒܳܢܽܘ,ܡܶܬܙܰܕܒܳܢܽܘ
